臺灣板橋地方法院刑事判決　　　　　　　 95年度易字第862號
公　訴　人　臺灣板橋地方法院檢察署檢察官
被　　　告　友順科技股份有限公司
　　　　　　　　　　　之2
兼右代表人　甲○○
　　　　　　　　　　　樓
右二　共同
選任辯護人　傅文民　律師
上列被告因違反著作權法案件，經檢察官提起公訴（95年度偵字
第1242號），本院判決如下：
    主  文
友順科技股份有限公司、甲○○均無罪。
    理  由
一、本件公訴意旨以：被告甲○○係址設臺北縣三重市○○路○
    段609 巷16號4 樓之2 被告友順科技股份有限公司（下稱友
    順公司）之負責人，又型號「ZNBG3211」、「ZNBG2012」、
    「ZNBG4000」、「ZNBG6000」、「ZNBG3115」、「ZNBG3113
    」等晶片之產品操作說明書，係告訴人即英商Zetex Semico
    nductors plc公司（下稱Zetex 公司）享有著作權之圖形及
    語文著作，而被告甲○○明知非經告訴人Zetex 公司之同意
    或授權，不得擅自重製，並以侵害上開著作財產權之重製物
    作為直接營利之使用，竟未經告訴人Zetex 公司之同意或授
    權，自不詳時間起，在被告友順公司內，因執行業務之需要
    ，擅自重製上開產品說明書，公開於被告友順公司之網站上
    ，作為營利使用，而侵害告訴人Zetex 公司之著作財產權，
    因認被告甲○○涉有著作權法第91條第1 項之擅自以重製之
    方法侵害他人之著作財產權罪嫌及第91之1 第1 項之意圖散
    布明知係侵害著作財產權之重製物，而公開陳列罪嫌云云；
    被告友順公司之代表人因執行業務，犯上開2 條之罪，則應
    科以各該條之罰金云云。
二、按「犯罪事實應依證據認定之，無證據不得認定犯罪事實」
    ，刑事訴訟法第154 條第2 項定有明文。
三、訊據被告甲○○固坦承擔任被告友順公司之負責人乙職及另
    投資大陸地區之大連連順電子有限公司（下同連順公司），
    並生產、販售UTC L8211 、L8012 、L8400 、L8600 、L811
    5 、L8113 六項晶片，惟堅決否認上開犯行，辯稱：伊沒有
    在友順公司的網站上張貼上開六項晶片之產品說明書是，亦
    不知是誰張貼的，也不知道友順公司的網站內有無張貼上開
    產品說明書等語。經查：
  (一)告訴人Zetex 公司所提出國立台灣大學謝銘洋教授之著作權
    侵害鑑定意見書【按該書中第1 至7 頁為其鑑定意見，餘則
    為告訴人Zetex 公司所有上開ZNBG3211、ZNBG2012、ZNBG40
    00、ZNBG6000、ZNBG3115、ZNBG3113六項晶片之操作（產品
    ）說明書影本及被告友順公司所有上開UTCL8211、L8012 、
    L8400 、L8600 、L8115 、L8113 六項晶片之操作（產品）
    說明書】，因與刑事訴訟法第197 條至第210 條有關鑑定之
    程序未合，而屬告訴人Zetex 公司於訴訟外自行委請第三人
    所進行之鑑定程序及其結果，加以辯護人認其無證據能力，
    自不得採為認定本件犯罪事實之證據；另被告所提出經我國
    財團法人海峽交流基金會於95年6 月7 日，以（95）核字第
    034032、034036號認證過之由大連連順電子有限公司（設中
    國大連市高新圓區○○路1 號海外學子創業圓A 座501 室，
    代表人：顧奎午，下稱大連連順公司）所出具，經中華人民
    共和國遼寧省大連市公證處公證過之聲明書、更正聲明書各
    乙分，因屬被告以外之人（即證人）於審判外之書面陳述，
    亦未經到庭具結後，經雙方當事人進行交互詰問，是上開聲
    明書及更正聲明書之內容，顯與刑事訴訟法第159 條之規定
    有違，自亦無證據能力可言，合先敘明。
  (二)告訴人Zetex 公司為一從事晶片即半導體設計、製造、銷售
    之公司，並有產銷型號為ZNBG3211、ZNBG2012、ZNBG4000、
    ZNBG6000、ZNBG3115及ZNBG3113之晶片（按在型號、功能上
    ，分別對應被告友順公司所產銷上開UTC L8211 、L8012 、
    L8 400、L8600 、L8115 、L8113 六項晶片），並利用告訴
    人Zetex 公司之網站（http://www.zetex.com）公布上開六
    項晶片之操作（產品）說明書（含文字、表格及圖形）著作
    ，而依法享有上開操作（產品）說明書著作之著作財產權等
    情，業據被告於本院審理時所不否認在卷，並據證人乙○○
    於本院審理時證述綦詳（見本院卷96年6 月14日審判筆錄第
    4 頁），在卷可稽，足堪認定。
  (三)被告友順公司於產銷上開UTC L8211 、L8012 、L8400 、L8
    600 、L8115 、L8113 六項晶片之同時，連順公司即利用該
    公司之網站（http://www.utc-ic.com.cn）張貼如告訴人所
    提出著作權侵害鑑定意見書中所附上開UTC L8211 、L801 2
    、L8400 、L8600 、L8115 、L8113 六項晶片之操作（產品
    ）說明書乙節，業據被告於本院準備程序中亦不否認在卷，
    核與證人即被告之董事長特別助理林添進於警詢中證稱：「
    （有關產品說明書部份由何人負責？）公司對上述產品說明
    書部份是委外處理」、「.... ， 產品操作說明書為內部員
    工在使用，.. .. 」等語（見94年度他字第3079號卷第5、6
    頁）相符，並有告訴人所提出著作權侵害鑑定意見書中所附
    上開UTC L8211 、L8012 、L8400 、L8600 、L8115 、L811
    3 六項晶片之操作（產品）說明書各乙份（惟該鑑定意見書
    自第1 頁至第7 頁之謝銘洋教授93年12月27日鑑定意見，屬
    訴訟外之鑑定程序，無證據能力，詳前述）可佐，亦堪認定
    。惟：
  (四)雖告訴人Zetex 公司指稱其在被告友順公司之網站（www.un
    isonic.com.tw） 中列印取得上開UTC L8211 、L8012 、L8
    400 、L8600 、L8115 、L8113 六項晶片之操作（產品）說
    明書云云，惟證人即告訴人Zetex 公司之經理robinson於偵
    查中證稱：「.... ， 我是先鍵入對方公司的產品型號L821
    1 之後，後來就搜尋到L8211 的產品操作說明書，該網站的
    網址是WWW.UTC-IC.COM/EN-INDEX.HTLM，.... 」 等語（見
    94年度他字第3079號卷第139 頁）明確，且證人乙○○於本
    院審理時亦證稱：「當我鍵入www.unisonic.com .tw 時 ，
    網頁會直接連結到他字卷第126 頁所示的網址www.utc-ic.c
    om，在中文網頁裡我曾經點進去查看『關於我們』的說明，
    當時網頁是簡體字，會出現提示卷第127 頁的內容」、「我
    自己在多次不同時點，在如第126 頁該網頁右上方的搜尋欄
    鍵入友順公司系爭六件晶片的產品型號，我一一鍵入，即可
    看到如我們提供給謝銘洋教授鑑定的友順公司六件晶片產品
    說明書內容相同的說明書pdf 檔，在我們提出告訴之後，被
    告曾經在偵查庭提出另外的六份產品說明書，表示他已經修
    改過，型號是一樣，但是內容已經修改過，所以我又再一次
    上該網站，鍵入系爭六筆晶片產品的型號後下載說明書，之
    後再請我們所內的專利工程師進行比對，我們還是認為被告
    修改後的說明書仍侵害Zetex 公司的說明書著作權，但是認
    為先前已經提出告訴的部分事證已經明確，所以沒有提供被
    告修改過的產品說明書給檢察官」等語（見本院卷96年6 月
    14日審判筆錄第5 、6 頁）綦詳，足證上開UTC L8211 、L8
    012 、L8400 、L8600 、L8115 、L8113 六項晶片之操作（
    產品）說明書，應均係張貼在大連連順公司www.utc-ic.com
    .cn 的網站中，且被告甲○○於本院審理時亦堅決否認有製
    作及在被告友順公司之網站上張貼上開UTC L8211 、L8012
    、L8400 、L8600 、L8115 、L8113 六項晶片之操作（產品
    ）說明書等語在卷、是僅憑告訴人Zetex 公司所提出之上開
    UTC L8211 、L8012 、L8400 、L8600 、L8115 、L8113 六
    項晶片之操作（產品）說明書下方處縱有「UNISONIC TECHN
    OLOGIES CO. LTD 」等字樣，亦尚不足為逕認上開UTC L821
    1 、L8012 、L8400 、L8600 、L8115 、L8113 六項晶片之
    操作（產品）說明書即確係由被告甲○○本人所製作，並將
    之張貼在被告友順公司之網站中，而被告友順公司之網站（
    www.unisonic.com.tw） 因業務上之合作關係，雖可直接連
    結至大連連順公司之網站（www.utc-ic.com.tw） ，且在大
    連連順公司之上開網站中張貼有上開UTC L8211 、L8012 、
    L8400 、L8600 、L8115 、L8113 六項晶片之操作（產品）
    說明書，亦屬大連連順公司之內部行為，自不及於被告友順
    公司，至為灼然。
  (五)再者，縱認被告友順公司因與大連連順公司因上開業務上之
    合作關係，需就大連連順公司在其網站中張貼上開UTC L821
    1 、L8012 、L8400 、L8600 、L8115 、L8113 六項晶片之
    操作（產品）說明書，負有法律上之責任，惟因被告友順公
    司為一自79年1 月19日起即已設立，現今資本額達3 億元之
    公司，且被告甲○○另在韓國、泰國、中國大連（即大連連
    順公司）、廈門、深圳、廣州、無錫、大連、北京、天津、
    山東、福州、丹東、阜新多處設立分支機構營業，此亦有告
    訴人Zetex 公司於偵查中所提出大連連順公司網站（www.ut
    c-ic.c om.cn）中「關於我們」之列印資料乙份可稽，可見
    規模菲小，則衡諸一般常情，身為被告友順公司負責人及投
    資上開多間分支機構之被告甲○○其人，應無親自執行製作
    及在大連連順公司之網站上張貼上開操作（產品）說明書之
    可能及必要，而應係另有實際負責執行上開業務之人，茲檢
    察官未經查明上情，逕就大連連順公司之網站上遭告訴人Ze
    tex 公司查有上開UTC L8211 、L8012 、L8400 、L8600 、
    L8115 、L8113 六項晶片之操作（產品）說明書乙情，即對
    被告友順公司及其負責人即被告甲○○一併提起本件公訴，
    揆諸上述，應不足證明被告甲○○確有公訴人所指上開犯行
    ，至為顯然。此外，復查無其他任何積極事證足資證明被告
    甲○○確有公訴人所指上開犯行，自應依刑事訴訟法第301
    條第1 項之規定，諭知被告甲○○及被告友順公司均無罪之
    判決。
據上論斷，應依刑事訴訟法第301 條第1 項，判決如主文。
本案經檢察官楊展庚到庭執行職務。
中　　華　　民　　國　　96　　年　　7 　　月　　31　　日
                刑事第十三庭  審判長法　官  戴嘉清
                                    法  官  陳信旗
                                    法  官  林晏鵬
以上正本證明與原本無異
如不服本判決應於送達後10日內向本院提出上訴狀
                                    書記官　陳映孜
中　　華　　民　　國　　96　　年　　7 　　月　　31　　日
